臺灣新竹地方法院刑事判決
111年度訴字第319號
公  訴  人  臺灣新竹地方檢察署檢察官
被      告  顏安  



選任辯護人  張堂歆律師
上列被告因違反槍砲彈藥刀械管制條例案件，經檢察官提起公訴
（110年度偵字第11211號 ），本院判決如下︰
    主  文
顏安犯如附表一各編號所示之各罪，各處如附表一各編號「主文
罪名及宣告刑暨宣告沒收之物」欄所示之刑及沒收。不得易科罰
金之有期徒刑部分，應執行有期徒刑貳年陸月；罰金部分，應執
行罰金新臺幣拾萬元，如易服勞役，以新臺幣壹仟元折算壹日。
    事  實
一、顏安明知槍砲彈藥刀械管制條例所列管之槍枝、子彈，非經
    中央主管機關許可，不得持有之，竟分別為下列行為：
　㈠基於非法持有非制式手槍之犯意，於民國110年3月6日7時許
    ，在其之前位於新竹市○○路00巷00號3樓住處內，以新臺幣
    （下同）2萬5,000元向吳佳翰購買具殺傷力、如附表二編號
    1所示之非制式手槍1枝而持有之（吳佳翰所涉販賣槍枝犯嫌
    ，現由本院以111年度重訴字第5號案件受理中），並藏放在
    上開住處內。
　㈡基於非法持有可發射金屬或子彈具有殺傷力之槍枝之犯意，
    於110年6、7月間之某日，在新竹縣尖石鄉路邊，拾獲具殺
    傷力、如附表二編號2所示之槍枝1枝而持有之，並連同上開
    非制式手槍1枝藏放在新竹縣○○鎮○○路000號2樓D室租屋處內
    。
　㈢基於非法持有非制式手槍、子彈之單一犯意，110年9月間之
    某日，在其斯時位於新竹縣○○鎮○○○○○路000號2樓D室租屋處
    內，以3萬5,000元向吳佳翰購買具殺傷力、如附表二編號3
    所示之非制式手槍1枝及具殺傷力、如附表二編號4、5、8所
    示子彈共21顆而持有之（吳佳翰所涉販賣槍彈犯嫌，現亦由
    本院以111年度重訴字第5號案件受理中），其後亦藏放在上
    開租屋處。
　㈣嗣於110年9月26日16時25分許，為警方持本院因顏安涉嫌違
    反毒品危害防制條例案件所核發之搜索票，前往上開租屋處
    執行搜索時，顏安即在有偵查犯罪權限機關尚未知悉其上開
    非法持有非制式手槍、可發射金屬或子彈具有殺傷力之槍枝
    、子彈犯行前，主動供出其持有上開各該槍枝、子彈，並報
    繳如附表二編號1至10所示之該等槍彈，復交出甲基安非他
    命8包、海洛因4包、不明粉末2包、吸食器等物（顏安所涉
    施用第一級、第二級毒品案件，另經臺灣新竹地方檢察署【
    下稱新竹地檢署】檢察官以109年度毒偵字第2067號、第221
    4號、第2222號、110年度毒偵字第593號、第1729號、第181
    8號、第2196號為不起訴處分）扣案而查獲。
二、案經新竹市警察局第二分局報告新竹地檢署檢察官偵查後起
    訴。 
    理  由
壹、程序事項
一、按檢察官代表國家提起公訴，依檢察一體原則，到庭實行公
    訴之檢察官如發現起訴書認事用法有明顯錯誤，亦非不得本
    於自己確信之法律見解，於論告時變更起訴之法條，或於不
    影響基本事實同一之情形下，更正或補充原起訴之事實。查
    公訴人於本院審理程序中，業依被告顏安之自白及卷附內政
    部警政署刑事警察局110年11月5日刑鑑字第1108010885號鑑
    定書（含影像）影本、111年8月8日刑鑑字第1110086812號
    函等資料，補充並更正被告向案外人吳佳翰購得上開附表二
    編號3所示槍枝之時間及確切子彈數量為何，復變更上開犯
    罪事實欄一、㈡之起訴法條為槍砲彈藥刀械管制條例第8條第
    4項（見訴字卷第118頁、第120頁、第123頁至第124頁），
    則揆諸前揭說明，於法自無不合，本院當應以公訴人補正後
    之罪名及事實為本案審理範圍。
二、再者，被告以外之人於審判外之言詞或書面陳述，除法律有
    規定者外，不得作為證據。被告以外之人於審判外之陳述，
    經當事人於審判程序同意作為證據，法院審酌該言詞陳述或
    書面陳述作成時之情況，認為適當者，亦得為證據。當事人
    、代理人或辯護人於法院調查證據時，知有第159條第1項不
    得為證據之情形，而未於言詞辯論終結前聲明異議者，視為
    有前項之同意。刑事訴訟法第159條第1項、第159條之5分別
    定有明文。經查，本判決所引用被告以外之人於審判外之陳
    述之部分供述證據，檢察官、被告暨其辯護人於準備程序均
    表示同意有證據能力（見訴字卷第62頁至第63頁），且檢察
    官、被告及辯護人就本案所引用之各該證據方法，均未於言
    詞辯論終結前聲明異議，本院復審酌上開供述證據作成時，
    並無違法或不當之情況；另其餘所依憑判斷之非供述證據，
    亦無證據證明係違反法定程序所取得，且無其他不得作為證
    據之情形；此外，上開各該供述證據及非供述證據，又均無
    證明力明顯過低之情形，復均經本院於審判程序依法進行調
    查，並予以當事人辯論，被告之訴訟防禦權，已受保障，因
    認上開供述證據及非供述證據等證據方法，均適當得為證據
    ，而應認均有證據能力。
貳、實體事項
一、本院認定犯罪事實所憑證據及認定之理由
  ㈠上開犯罪事實，業據被告於警詢、偵查及本院羈押調查、準
    備、審理中均坦承不諱（見偵卷第8頁至第9頁、第65頁至第
    66頁背面、第80頁至其背面、第87頁至第89頁背面、第105
    頁、第178頁至第180頁、第183頁至第184頁、第205頁背面
    ，本院110年度聲羈字第189號卷第21頁至第25頁、訴字卷第
    61頁至第63頁、第118頁、第120頁、第121頁、第123頁、第
    124頁），核與證人即110年3月6日在場見聞之楊靜薰於警詢
    、偵查中之證述（見偵卷第90頁至第91頁、第178頁、第180
    頁、第205頁背面）、證人即110年9月間在場見聞之吳文欽
    於警詢、偵查中之證述（見偵卷第122頁至第124頁、第153
    頁、第182頁至第183頁）、證人即警方執行搜索時在場之呂
    庭瑋、賴志杰於警詢中之證述（見偵卷第11頁至第12頁背面
    、第13頁至第14頁背面）大致相符，且有本院110年度聲搜
    字第366號搜索票影本、新竹市警察局第二分局偵查隊搜索
    扣押筆錄、扣押物品目錄表各1份、搜索扣押現場暨扣案毒
    品照片9張、扣案槍枝及子彈照片4張、第一商業銀行總行11
    0年12月24日一總營集字第144399號函影本暨函附被告帳號0
    0000000000號帳戶回覆存款查詢之客戶基本資料、110年3月
    1日至110年4月30日存摺存款客戶歷史交易明細表、晶片金
    融卡等交易明細各1份、被告提供之其與吳佳翰110年9月15
    日至同年月22日對話紀錄翻拍照片4張、吳佳翰傳送之影片
    檔擷圖翻拍照片4張（見偵卷第7頁至其背面、第15頁至第16
    頁背面、第17頁至其背面、第18頁至第20頁、第138頁、第1
    45頁至第147頁、第198頁、第199頁、第199頁背面至第200
    頁背面、第201頁至其背面、第84頁至其背面、第85頁至其
    背面）在卷可稽，並有扣案如附表二編號1至5、8所示之物
　　可佐。
　㈡而前揭扣案之附表二編號1至10所示之各該槍枝、子彈，經送
    請內政部警政署刑事警察局以檢視法、性能檢驗法、試射法
    、動能測試法進行鑑定後，鑑驗結果詳如附表二編號1至10
    「鑑定結果」欄所載等情，此有該局110年11月5日刑鑑字第
    1108010885號鑑定書（含影像）影本、111年8月8日刑鑑字
    第1110086812號函各1份（見偵卷第148頁至第151頁，訴字
    卷第103頁）附卷可參，是上開如附表二編號1至3所示之扣
    案非制式手槍2枝、可發射金屬或子彈之槍枝1枝及附表二編
    號4、5、8之子彈共21顆，均具有殺傷力無訛。
　㈢從而，被告前開任意性自白，均核與事實相符，堪予採信，
    本案事證明確，被告各該非法持有非制式手槍、子彈及非法
    持有可發射金屬或子彈具殺傷力之槍枝等犯行，均堪予認定
    ，均應依法論罪科刑。
二、論罪科刑
  ㈠核被告就犯罪事實欄一、㈠所為，係犯槍砲彈藥刀械管制條例
    第7條第4項之非法持有非制式手槍罪；就犯罪事實欄一、㈡
    所為，係犯槍砲彈藥刀械管制條例第8條第4項之非法持有可
    發射金屬或子彈具殺傷力之槍枝罪；就犯罪事實欄一、㈢所
    為，則係犯槍砲彈藥刀械管制條例第7條第4項之非法持有非
    制式手槍罪、同條例第12條第4項非法持有子彈罪。
　㈡關於本案罪數之認定
　⒈按未經許可持有槍砲彈藥刀械等違禁物，所侵害者為社會法
    益，如持有之客體種類相同（同為手槍，或同為子彈者），
    縱令持有之客體有數個（如數支手槍、數顆子彈），仍為單
    純一罪，不發生想像競合犯之問題。是被告就犯罪事實欄一
    、㈢部份，未經許可，同時非法持有具殺傷力之非制式子彈2
    1顆部分，應僅成立單純一非法持有子彈罪，不以其所持有
    具有殺傷力之子彈數量為複數而成立數罪。
　⒉被告就犯罪事實欄一、㈢部分，係以一行為同時非法持有非制
    式手槍1支及非制式子彈21顆，屬想像競合犯，應依刑法第5
    5條之規定，從一重論以非法持有非制式手槍罪論處。
　⒊被告就上開犯罪事實欄一、㈠至㈢所示之各該非法持有非制式
    手槍、非法持有可發射金屬或子彈具殺傷力之槍枝等犯行，
    其取得各該槍枝之時地、方式有異，顯然犯意個別，行為互
    殊，自應分論併罰。
  ㈢被告前於103年間因持有第一級毒品案件，經本院以103年度
    竹北簡字第217號判決判處有期徒刑3月確定，經入監服刑後
    ，先於105年8月6日執行完畢，惟上開案件所宣告之刑，嗣
    與被告他案所犯竊盜、殺人未遂、非法持有刀械等犯行經確
    定判決所宣告之有期徒刑7月、5年2月、4月，經本院於105
    年8月19日以105年度聲字第1062號裁定定應執行有期徒刑6
    年3月，並於105年12月19日確定，末於109年5月4日縮短刑
    期假釋出監等情，此有臺灣高等法院被告前案紀錄表、本院
    103年度竹北簡字第217號裁判書影本、臺灣新竹地方檢察署
    103年執度字第5097號執行指揮書電子檔紀錄各1份（見本院
    卷第129頁至第147頁、第95頁至第98頁、第99頁至第100頁
    ）附卷憑參，足見前揭本院103年度竹北簡字第217號確定判
    決所宣告之刑，早已於105年8月6日執行完畢，自不因嗣後
    定其執行刑而影響其已執行完畢之事實，是被告於其受有期
    徒刑之執行完畢後，5年以內故意再犯本案犯罪事實欄一、㈠
    、㈡各該非法持有非制式手槍、非法持有可發射金屬或子彈
    具殺傷力之槍枝等犯行，當均屬刑法第47條第1項規定之累
    犯，惟參酌司法院大法官釋字第775號解釋意旨，衡以被告
    先前執行完畢者係持有毒品案件，與本案上開各罪之罪質有
    異，倘因此加重該等罪刑之最低本刑，恐致生行為人所受的
    刑罰超過其所應負擔罪責的情形，是爰不依前揭規定加重其
    刑。
　㈣關於刑之減輕事由
　⒈本案被告之各該犯行均有槍砲彈藥刀械管制條例第18條第1項
    規定之適用
　①按槍砲彈藥刀械管制條例第18條第1項規定：「犯本條例之罪
    自首，並報繳其持有之全部槍砲、彈藥、刀械者，減輕或免
    除其刑；其已移轉持有而據實供述全部槍砲、彈藥、刀械之
    來源或去向，因而查獲者，亦同」。
　②經查，本案警員雖係持本院核發之搜索票前往被告位在新竹
    縣○○鎮○○○○○路000號2樓D室之租屋處執行搜索，然警方係以
    被告違反毒品危害防制條例案件為由，報請新竹地檢署檢察
    官向本院提出聲請，此觀本院110年度聲搜字第366號搜索票
    影本，其上記載「案由：毒品危害防制條例」、「應扣押物
    ：與違反毒品危害防制條例相關之毒品、帳冊、分裝工具、
    隨身物件等」等語（見偵卷第7頁至其背面）自明，足見本
    案警員於搜索前尚未發覺被告持有本案扣案之槍彈，或對被
    告之該項嫌疑已達有確切之根據得為合理可疑之程度。
　③又依被告110年9月26日警詢筆錄之記載，「（警問：你於何
    時、何地遭警方查獲涉嫌毒品及搶砲案？【請詳述】）答：
    我在今天下午15時許在新竹縣○○鎮○○路000號2樓D室遭警方
    盤查，我主動跟警方說我住處有毒品及放置搶枝」、「（警
    問：經警方提示，警方於110年9月26日15時20分盤查你，經
    你主動供出家裡有搶枝及毒品是否屬實？）答：屬實」、「
    （警問：警方於110年9月26日15時20分經你主動交付持有之
    手槍2把、獵槍1把、子彈63發是否實在？）答：實在」等語
    ，此有上開筆錄1份（見本院卷第8頁至其背面）存卷足考，
    由警員於該次筆錄提問之方式，均稱被告於本案係於「盤查
    」前「主動供出」、「主動交付」扣案槍彈，顯然警員於實
    際執行搜索前，係據被告之主動供述內容始獲悉被告非法持
    有前揭各該槍彈，並由被告自行報繳本案全部之扣案槍彈。
　③是以，本案被告係在警員尚未知悉其前揭非法持有非制式手
    槍、可發射金屬或子彈具有殺傷力之槍枝、子彈犯行前，即
    自行供出持有該等槍彈，並主動報繳其持有之全部槍砲、彈
    藥，自與槍砲彈藥刀械管制條例第18條第1項之規定相符，
    惟參以被告持有槍枝之數量、期間等犯罪情節，及其犯罪對
    社會治安之危害與其自首報繳所能防止槍彈氾濫之程度等情
    狀，認尚不足以免除其刑，而僅得就各該犯行減輕其刑。
　⒉本案被告非法持有非制式手槍犯行部分均有槍砲彈藥刀械管
    制條例第18條第4項規定之適用
　①按槍砲彈藥刀械管制條例第18條第4項前段規定：「犯本條例
    之罪，於偵查或審判中自白，並供述全部槍砲、彈藥、刀械
    之來源及去向，因而查獲或因而防止重大危害治安事件之發
    生者，減輕或免除其刑」，其立法意旨，重在鼓勵具體供出
    提供或所移交槍砲、彈藥、刀械者，俾追查該等管制物品的
    來源和去向，杜絕其蔓延、氾濫，達到維護社會秩序、保障
    人民生命財產安全的目的。依上開規定，祇要被告將自己原
    持有的上揭違禁物，所取得之來源，與所轉手的流向，交代
    清楚，因而使犯罪調、偵查人員，「得以一併查獲相關涉案
    者」，或因而防止他人利用該違禁物而發生重大危害治安的
    事件，即符合應減免其刑寬典適用要件（最高法院105年度
    台上字第1054號號判決意旨參照）。
　②經查，被告於本案偵審中就其非法持有各該非制式手槍之行
    為均自白在卷，業如前述，而被告為警查獲後，嗣即供稱其
    各該非制式手槍、子彈係於前揭各該時地分別向案外人吳佳
    翰購得等語，並提出其與吳佳翰110年9月15日至同年月22日
    對話紀錄翻拍照片4張、吳佳翰傳送之影片檔擷圖翻拍照片4
    張（見偵卷第84頁至其背面、第85頁至其背面）為憑，檢察
    官據此即於偵查時分別傳訊各在場見聞之證人楊靜薰、吳文
    欽，而其等到案後，確各自指證曾見聞被告曾於犯罪事實欄
    一、㈠、㈢所示之時地向案外人吳佳翰購槍、或由案外人吳佳
    翰交付槍彈予被告之情形（見偵卷第90頁至第91頁、第178
    頁、第180頁、第205頁背面、第122頁至第124頁、第153頁
    、第182頁至第183頁），檢察官並調閱被告之第一商業銀行
    帳戶等相關資料（見偵卷第198頁、第199頁、第199頁背面
    至第200頁背面、第201頁至其背面），勾稽確認被告有支付
    上開槍枝價款之提領紀錄存在，足見被告於警詢、偵查時指
    述吳佳翰所涉部分，尚非無憑。
　③又檢察官於偵查後亦認吳佳翰涉有槍砲彈藥刀械管制條例第7
    條第1項之非法販賣非制式手槍及同條例第12條第1項之非法
    販賣子彈罪嫌，乃依法提起公訴，此有案外人吳佳翰之臺灣
    新竹地方檢察署檢察官111年度偵字第1890號起訴書影本1份
    （見重訴影卷第7頁至第10頁）存卷憑參，是認被告已將取
    得上開槍枝、子彈之來源交代清楚，使檢察官得以一併查獲
    相關涉案之人。基此，被告就上開非法持有非制式手槍犯行
    部分，均應依前揭槍砲彈藥刀械管制條例第18條第4項前段
    之規定，再遞減其刑。
　④至槍砲彈藥刀械管制條例第18條第4項固亦有免除其刑之規定
    ，然依被告前揭非法持有非制式手槍情節，及被告一再向案
    外人吳佳翰購槍所顯現之法敵對意識、主觀上之惡性，實難
    使本院認其就該等犯行應依該規定免除其刑。
　㈤爰以行為人責任為基礎，審酌被告前於103年間即因非法持有
    刀械、殺人未遂等案件，經本院以103年度訴字第113號判決
    各判處有期徒刑4月、5年2月確定，嗣與他案所犯竊盜、持
    有第一級毒品案件經確定判決所宣告之刑，經本院以105年
    度聲字第1062號裁定定應執行有期徒刑6年3月確定，終於10
    9年5月4日縮短刑期假釋出監，惟於本案犯罪事實欄一、㈠、
    ㈡行為時，仍在假釋期間等情，此同有臺灣高等法院被告前
    案紀錄表1份附卷可參，是上開被告所涉非法持有刀械、殺
    人未遂之罪刑部分，雖均未構成累犯，然被告業因此暴力型
    犯罪長期入監服刑，卻在假釋期間之110年3月6日、110年6
    、7月間之某日，分別向案外人吳佳翰購買或自路邊拾得各
    該具殺傷之槍械，更於110年9月間再度向案外人吳佳翰購買
    具殺傷力之非制式手槍及子彈多顆，一人同時持有多把槍枝
    、子彈，衡以其曾為重大犯行，卻於假釋期間仍擁槍自重，
    其心態當有可議，再其上開行為亦嚴重升高將來衝突發生、
    對社會大眾之身體、生命造成之危險性，影響社會秩序甚鉅
    ，是其犯罪情節及主觀上之惡性均難謂輕微，惟念及本案確
    無證據顯示被告有持該等槍彈從事其他犯罪行為，被告並於
    警員執行搜索前，即先自首本案全部犯行，並報繳扣案之該
    等槍彈，嗣亦供出其來源而使檢察官得以訴追其持有非制式
    手槍之上手，是其犯後態度確屬良好，另兼衡被告自承曾從
    事土方工作、已婚育有未成年子女、小康之家庭經濟狀況及
    高中畢業之教育程度（見訴字卷第123頁）等一切情狀，各
    量處如附表一各編號「主文罪名及宣告刑暨宣告沒收之物」
    欄所示之刑，並各定應執行刑如主文後段所示，並就罰金部
    分，均諭知易服勞役之折算標準。
三、關於沒收部分
    按違禁物，不問屬於犯罪行為人與否，沒收之，刑法第38條
    第1項定有明文。查扣案如附表二編號1至3所示之各該槍枝
    ，均具殺傷力等節，業如前述，均係違禁物，自不問屬於犯
    罪行為人與否，自應依上開規定於被告各該相關連之犯行主
    文項下併同宣告沒收之；而扣案如附表二編號4至5、8所示
    之非制式子彈21顆，雖同具殺傷力，然因鑑定需要試射後，
    其彈藥部分業因擊發而燃燒殆盡，其餘部分亦裂解為彈頭及
    彈殼，而失其原有子彈之完整結構及效能，已不具子彈違禁
    物之性質，爰均不予宣告沒收之；至本案固另扣得附表二編
    號6、7、9、10所示之非制式子彈42顆，或甲基安非他命8包
    、海洛因4包、不明粉末2包、吸食器1個等物，惟各該子彈
    經鑑驗後，均認不具殺傷力等情，此有內政部刑事警察局11
    0年11月5日刑鑑字第1108010885號鑑定書（含影像）影本、
    111年8月8日刑鑑字第1110086812號函各1份（見偵卷第148
    頁至第151頁，訴字卷第103頁）存卷憑參，當非屬違禁物，
    又扣案之甲基安非他命8包、海洛因5包、白色粉末1包、吸
    食器1個等物，亦顯與本案被告非法持制式手槍、可發射金
    屬或子彈具有殺傷力之槍枝等犯行無涉，本院自均無庸就此
    宣告沒收，末此敘明。
據上論斷，應依刑事訴訟法第299條第1項前段，判決如主文。
本案經檢察官許大偉提起公訴，檢察官劉正祥到庭執行職務。
中　　華　　民　　國　　111 　年　　8 　　月　　25　　日
                  刑事第二庭    審判長法  官  楊數盈
                                      法  官  崔恩寧
                                      法  官  江宜穎
以上正本證明與原本無異。
如不服本判決應於收受判決後20日內向本院提出上訴書狀，並應
敘述具體理由。其未敘述上訴理由者，應於上訴期間屆滿後20日
內向本院補提理由書（均須按他造當事人之人數附繕本）「切勿
逕送上級法院」。
中　　華　　民　　國　　111 　年　　8 　　月　　25　　日
                                      書記官  蕭妙如
附錄本案論罪科刑法條：
槍砲彈藥刀械管制條例第7條第4項
未經許可，持有、寄藏或意圖販賣而陳列第1項所列槍砲、彈藥
者，處5年以上有期徒刑，併科新臺幣1千萬元以下罰金。

槍砲彈藥刀械管制條例第8條第4項
未經許可，持有、寄藏或意圖販賣而陳列第1項所列槍砲者，處3
年以上10年以下有期徒刑，併科新臺幣7百萬元以下罰金。

槍砲彈藥刀械管制條例第12條第4項
未經許可，持有、寄藏或意圖販賣而陳列子彈者，處5年以下有
期徒刑，併科新臺幣3百萬元以下罰金。

附表一：
編號 犯罪事實 主文罪名及宣告刑暨宣告沒收之物 備註 1 犯罪事實欄一、㈠ 顏安犯非法持有非制式手槍罪，累犯，處有期徒刑壹年貳月，併科罰金新臺幣伍萬元，罰金如易服勞役，以新臺幣壹仟元折算壹日。 扣案如附表二編號1所示之物沒收。 原起訴書犯罪事實欄一、㈠ 2 犯罪事實欄一、㈡ 顏安犯非法持有可發射金屬或子彈具殺傷力之槍枝罪，累犯，處有期徒刑壹年肆月，併科罰金新臺幣伍萬元，罰金如易服勞役，以新臺幣壹仟元折算壹日。 扣案如附表二編號2所示之物沒收。 原起訴書犯罪事實欄一、㈢ 3 犯罪事實欄一、㈢ 顏安犯非法持有非制式手槍罪，處有期徒刑壹年陸月，併科罰金新臺幣伍萬元，罰金如易服勞役，以新臺幣壹仟元折算壹日。 扣案如附表二編號3所示之物沒收。 原起訴書犯罪事實欄一、㈡ 
　　　
附表二：
編號             規格 數量        鑑定結果         備註 1 非制式手槍（含彈匣1 個，槍枝管制編號：0000000000號），由仿手槍外型製造之槍枝，組裝已貫通之金屬槍管而成。 1 枝 擊發功能正常，可供擊發適用子彈使用，認具殺傷力。 保管字號：本院111年度院黃字第44號編號3，扣押物品清單見訴字卷第37頁。 2 其他可發射金屬或子彈之槍枝（槍枝管制編號：0000000000號），由金屬擊發機構、木質槍托及已貫通之金屬槍管組合而成。 1 枝 經操作檢視，送鑑時，槍機塊機構倒置，經重新組裝，擊發功能正常，可供擊發口徑0.27吋打釘槍用空包彈（作為發射動力），用以發射彈丸使用，認具殺傷力。 保管字號：本院111年度院黃字第44號編號1，扣押物品清單見訴字卷第37頁。 3 非制式手槍（含彈匣1 個，槍枝管制編號：0000000000號），由仿手槍外型製造之槍枝，組裝已貫通之金屬槍管而成。 1 枝 經操作檢視，槍管上具孔洞與溝槽，經裝填同案子彈試射，測得彈頭（直徑8.77mm、質量5.569g）速度為106.7公尺/秒，計算其動能為31.7焦耳，單位面積動能為52.4焦耳/平方公分，認具殺傷力。 保管字號：本院111年度院黃字第44號編號2，扣押物品清單見訴字卷第37頁。 4 非制式子彈，由口徑9mm制式空包彈組合直徑約8.9mm金屬彈頭而成。 16顆 均經試射，均可擊發，均具殺傷力。 保管字號：本院111年度院黃字第45號編號1，扣押物品清單見訴字卷第41頁。 5 非制式子彈，由金屬彈殼組合直徑約9.0mm金屬彈頭而成。 2 顆 均經試射，均可擊發，均具殺傷力。 保管字號：本院111年度院黃字第45號編號1，扣押物品清單見訴字卷第41頁。 6 非制式子彈，由金屬彈殼組合直徑約9.0mm金屬彈頭而成。 22顆 雖均可擊發，惟發射動能均不足，均認不具殺傷力。 保管字號：本院111年度院黃字第45號編號1，扣押物品清單見訴字卷第41頁。 7 非制式子彈，由金屬彈殼組合直徑約9.0mm金屬彈頭而成。 17顆 均無法擊發，均認不具殺傷力。 保管字號：本院111年度院黃字第45號編號1，扣押物品清單見訴字卷第41頁。 8 非制式子彈，由金屬彈殼組合直徑約8.8mm金屬彈頭而成。 3顆 均經試射，均可擊發，均具殺傷力。 保管字號：本院111年度院黃字第45號編號1，扣押物品清單見訴字卷第41頁。 9 非制式子彈，由金屬彈殼組合直徑約8.8mm金屬彈頭而成。 2顆 雖均可擊發，惟發射動能均不足，均認不具殺傷力。 保管字號：本院111年度院黃字第45號編號1，扣押物品清單見訴字卷第41頁。 10 非制式子彈，由金屬彈殼組合直徑約8.9mm金屬彈頭而成。 1顆 內均不具底火、火藥，依現狀，認不具殺傷力。 保管字號：本院111年度院黃字第45號編號1，扣押物品清單見訴字卷第41頁。